【裁判字號】    89,易,112
【裁判日期】    890308
【裁判案由】    竊盜
【裁判全文】
臺灣屏東地方法院刑事判決                          八十九年度易字第一一二號
    公  訴  人  臺灣屏東地方法院檢察署檢察官
    被      告  甲○○
右列被告因竊盜案件，經檢察官提起公訴（八十八年度偵字第八０九八號），本院判
決如左：
     主  文
甲○○竊盜，累犯，處有期徒刑肆月。
     事  實
一、甲○○前於民國八十五年間，因違反麻醉藥品管理條例案件，經本院判處有期徒
    刑六月確定，並於八十六年八月十八日執行完畢。詎仍不知悔改，復意圖為自己
    不法所有之犯意，於八十八年十二月十三日凌晨四時許，在屏東縣屏東市○○○
    路三十四巷口，竊取乙○○所有、置於路旁之車牌號碼ＵＳ－０二三七號自小貨
    車內之ＣＤ音響一部、人民幣一百二十三元、新台幣一百零五元、太陽眼鏡一副
    、布鞋一雙。嗣於其得手後，旋為警查獲。
二、案經屏東縣警察局屏東分局報請臺灣屏東地方法院檢察署檢察官偵查起訴。
     理  由
一、訊據被告甲○○，固坦承有於上開時地進入前揭自小貨車之行為，惟矢口否認有
    何竊盜犯行，辯稱：伊當時喝醉酒，神智不清，完全不知道自己所為云云。經查
    ：右揭犯罪事實，業據被害人乙○○指述綦詳，並有贓物領據一紙附卷可稽。又
    前揭人民幣、新台幣係自被告身上起出，有警訊筆錄可考，被告又自承有進入車
    內，其辯稱當時神智不清，顯係事後卸責之詞，不足採信。被告確係意圖為自己
    不法所有，而進入該車行竊。本案事證明確，被告犯行堪予認定。
二、核被告甲○○所為，係犯刑法第三百二十條第一項之竊盜罪。又被告前於八十五
    年間，因違反麻醉藥品管理條例案件，經本院判處有期徒刑六月確定，並於八十
    六年八月十八日執行完畢，有本院被告全國前案紀錄表一份附卷足稽，其於五年
    之內再犯有期徒刑以上之刑之本罪，為累犯，應依刑法第四十七條加重其刑。爰
    審酌被告犯罪之動機、目的、手段，所竊得財物之價值，及犯後猶飾詞否認等一
    切情狀，量處如主文所示之刑。
據上論斷，應依刑事訴訟法第二百九十九條第一項前段，刑法第三百二十條第一項、
第四十七條，罰金罰鍰提高標準條例第一條前段，判決如主文。
本案經檢察官潘國威到庭執行職務。
中      華      民      國      八十九      年    三    月      八      日
                                      臺灣屏東地方法院刑事第二庭
                                          法  官   李  宛  玲
右正本證明與原本無異。
對於本判決如有不服應於收受送達後十日內向本院提出上訴書狀上訴於台灣高等法院
高雄分院並按他造當事人之人數附具繕本。
                                          書記官   林  天  化
中      華      民      國      八十九      年    三    月      八      日
附錄本判決論罪之法條：
刑法第三百二十條第一項：意圖為自己不法之所有或第三人不法之所有，而竊取他人
之動產者，為竊盜罪，處五年以下有期徒刑、拘役或五百元以下罰金。


司法院資訊處製作；財團法人民間司法改革基金會備份。
